【裁判字號】    99,訴,3108
【裁判日期】    991130
【裁判案由】    槍砲彈藥刀械管制
【裁判全文】
臺灣板橋地方法院刑事判決              99年度訴字第3108號
公  訴  人  臺灣板橋地方法院檢察署檢察官
被      告  王柏翔
指定辯護人  本院公設辯護人  吳天明
上列被告因違反槍砲彈藥刀械管制條例案件，經檢察官提起公訴
（99年度偵字第18817 號），本院判決如下：
    主  文
王柏翔未經許可，寄藏可發射子彈具有殺傷力之改造手槍，處有
期徒刑貳年，併科罰金新臺幣肆萬元，罰金如易服勞役，以新臺
幣壹仟元折算壹日，緩刑伍年，緩刑期間付保護管束，扣案之改
造手槍壹支（含彈匣壹個，槍枝管制編號：000000000
0號）及非制式子彈壹顆均沒收。
    事  實
一、王柏翔明知可發射子彈具有殺傷力之改造手槍及具有殺傷力
    之子彈，係槍砲彈藥刀械管制條例所列管之槍砲、彈藥，非
    經中央主管機關許可，不得無故持有、寄藏，竟基於寄藏可
    發射子彈具有殺傷力之改造槍枝及具有殺傷力之子彈之犯意
    ，於民國99年4 月底某日，在其位於臺北縣三峽鎮○○路○
    段299 巷3 號3 樓之住處，收受自稱「吳承洲」之真實姓名
    年籍不詳之成年男子所交付之可發射子彈具有殺傷力之仿BE
    RETTA 廠92FS型半自動手槍製造之槍枝，換裝土造金屬槍管
    而成之改造手槍1 支（含彈匣1 個，槍枝管制編號：000000
    0000號）、具有殺傷力之非制式子彈2 顆及制式子彈1 顆，
    將之寄藏於其前開住處內。嗣於99年6 月30日19時25分許，
    在上址為警查獲，並扣得前開具有殺傷力之改造手槍1 支、
    非制式子彈2 顆、制式子彈1 顆（非制式子彈及制式子彈各
    1 顆均經鑑定試射用罄）及王柏翔自身所有之不具殺傷力且
    非屬槍枝主要組成零件之槍套1 組及槍管1 支，始悉上情。
二、案經臺南縣警察局麻豆分局報請臺灣板橋地方法院檢察署檢
    察官偵查起訴。
    理  由
壹、證據能力：
一、槍彈鑑定書及函文：
    卷附之內政部警政署刑事警察局99年7 月21日刑鑑字第0990
    096900號槍彈鑑定書1 件、內政部99年9 月27日內授警字第
    0990871902號函1 紙（見偵查卷第37至40、43頁），性質上
    雖均屬被告以外之人於審判外之書面陳述，然就內政部警政
    署刑事警察局所出具之槍彈鑑定書部分，係由司法警察等偵
    查輔助人員於案件未移送檢察官偵辦前之調查犯罪階段，依
    據檢察長之概括授權，先行將查扣之槍砲、彈藥等證物送請
    檢察機關預先核定之專責鑑定人或鑑定機關實施鑑定，基於
    檢察一體原則，該鑑定人或鑑定機關亦應視同受承辦檢察官
    所選任或囑託而執行鑑定業務；另函文部分，則係檢察官於
    偵查中依職權囑託該部進行鑑定，其等所出具之書面鑑定報
    告，均屬刑事訴訟法第206 條所定之傳聞例外情形，且被告
    王柏翔及其辯護人迄於本院言詞辯論終結前均未聲明異議，
    經本院審酌前開書面陳述作成時之情況，認為適當，應有證
    據能力。
二、查獲照片：
    卷附之查獲照片13幀（見偵查卷第21至27頁），性質上乃係
    以相機照片此種機械之方式所留存之影像，並非被告以外之
    人於審判外所為之言詞或書面陳述，亦即非屬供述證據，又
    非文書證據，自不受刑事訴訟法規定之傳聞法則所拘束，且
    上開照片乃係警員查獲被告時，就查獲經過及所查扣之物所
    所拍攝之照片，經核亦無違法取證之情事，並與本件被告被
    訴之待證事實有關，自應具有證據能力。
貳、實體方面：
一、上揭犯罪事實，業據被告於警詢、偵查及本院訊問時坦承不
    諱（見偵查卷第5 至7 、32至33頁，本院卷第14頁反面、33
    頁反面），且有查獲照片13幀在卷可佐（見偵查卷第21至27
    頁），此外，尚有前開具殺傷力之改造手槍1 支（含彈匣1
    個，槍枝管制編號：0000000000號）、非制式子彈2 顆及制
    式子彈1 顆扣案可資佐證，而前開扣案之槍彈經送請內政部
    警政署刑事警察局以檢視法、性能檢驗法及試射法鑑驗認：
    「一、送鑑手槍壹支（槍枝管制編號：0000000000號），認
    係改造手槍，由仿BERETTA 廠92FS型半自動手槍製造之槍枝
    ，換裝土造金屬槍管而成，擊發功能正常，可供擊發適用子
    彈使用，認具殺傷力。二、送鑑子彈3 顆：(一)2 顆，認均係
    非制式子彈，由金屬彈殼組合直徑9.0 ±0.5 ㎜金屬彈頭而
    成，採樣1 顆試射，可擊發，認具殺傷力。(二)1 顆，認係口
    徑9 ㎜制式子彈，經試射，可擊發，認具殺傷力」等情，有
    該局99年7 月21日刑鑑字第0990096900號槍彈鑑定書1 件附
    卷可稽（見偵查卷第37至40頁），足認扣案之改造手槍1 支
    、非制式子彈2 顆及制式子彈1 顆確均具有殺傷力無疑。綜
    上，足徵被告上開不利於己之自白與事實相符，應堪採信。
    本案事證明確，被告犯行堪以認定，應依法論科。
二、按寄藏與持有，均係將物置於自己實力支配之下，僅寄藏必
    先有他人之持有行為，而後始為之受寄代藏而已，故寄藏之
    受人委託代為保管，其保管之本身，亦屬持有，不過，此之
    持有係受寄之當然結果。又槍砲彈藥刀械管制條例係將「持
    有」與「寄藏」為分別之處罰規定，則單純之「持有」，固
    不包括「寄藏」，但「寄藏」之受人委託代為保管，其保管
    之本身所為之「持有」，既係「寄藏」之當然結果，法律上
    自宜僅就「寄藏」行為為包括之評價，不應另就「持有」予
    以論罪（最高法院74年臺上字第3400號判例要旨參照）。是
    核被告所為，係犯槍砲彈藥刀械管制條例第8 條第4 項之未
    經許可寄藏可發射子彈具有殺傷力之改造手槍罪、同條例第
    12條第4 項之未經許可寄藏子彈罪。被告所犯之未經許可寄
    藏可發射子彈具殺傷力之改造手槍罪、未經許可寄藏子彈罪
    ，係一行為觸犯二罪名，為想像競合犯，應依刑法第55條之
    規定，從一重之未經許可寄藏可發射子彈具有殺傷力之改造
    手槍罪處斷。又被告未經許可寄藏槍枝之行為固無足取，然
    其所寄藏持有之時間非長，且未使用該改造手槍造成實害，
    觀其犯罪情節尚屬輕微，其因一時失慮致肇犯行，犯後坦承
    犯行，深具悔意，而其所犯之未經許可寄藏可發射子彈具殺
    傷力之改造手槍罪，法定本刑為3 年以上10年以下有期徒刑
    ，併科新臺幣700 萬元以下罰金，與其犯罪情節相較，實屬
    情輕法重，客觀上足以引起一般同情，顯有堪資憫恕之處，
    本院認縱處以法定最低刑度猶嫌過重，爰依刑法第59條之規
    定，減輕其刑。爰審酌被告未經許可寄藏具有殺傷力之改造
    手槍及子彈，已危害人身安全、社會秩序，應予非難，惟兼
    衡其所寄藏之時間非長，且無其他犯罪目的，對於社會治安
    影響之程度非鉅，及其犯罪後坦承犯行，已知悔悟等一切情
    狀，量處如主文所示之刑，並諭知罰金如易服勞役之折算標
    準，資為懲儆。
三、查被告前未曾因故意犯罪受有期徒刑以上刑之宣告，有臺灣
    高等法院被告前案紀錄表佐卷可考，其因一時失慮致罹刑典
    ，然已坦承犯行，知所悔悟，經此偵審教訓，當知所警惕，
    而無再犯之虞，本院認所宣告之刑以暫不執行為適當，併依
    刑法第74條第1 項第1 款之規定，宣告緩刑5 年，用啟自新
    。又被告所為寄藏具有殺傷力之改造手槍及子彈之行為已危
    害社會秩序，為確實使其有正確之法律觀念並提供必要之協
    助及督促，認有加以追蹤觀護之必要，併依刑法第93條第1
    項之規定，宣告緩刑期間付保護管束，俾由地方法院檢察署
    之觀護人予以適當之督促，並發揮附條件緩刑制度之立意，
    以觀後效。
四、扣案之改造手槍1 支（含彈匣1 個，槍枝管制編號：000000
    0000號）及非制式子彈1 顆，均認具殺傷力（詳見前述），
    係違禁物，併依刑法第38條第1 項第1 款之規定，宣告沒收
    。至扣案之具有殺傷力之非制式子彈及制式子彈各1 顆，均
    經鑑定擊發而失其效能，已失其違禁物之性質，自無宣告沒
    收之必要。另扣案之彈套1 組及槍管1 支，雖係被告所有之
    物，然並未具有殺傷力，亦非槍枝之主要組成零件之情，有
    內政部99年9 月27日內授警字第0990871902號函1 紙在卷可
    佐（見偵查卷第43頁），足認非屬違禁物，且與本案犯行無
    關，自無併予宣告沒收之必要，末此敘明。
據上論斷，應依刑事訴訟法第299 條第1 項前段，槍砲彈藥刀械
管制條例第8 條第4 項、第12條第4 項，刑法第11條前段、第55
條、第59條、刑法第42條第3 項前段、第74條第1 項第1 款、第
93條第1 項、第38條第1 項第1 款，判決如主文。
本案經檢察官高智美到庭執行職務。
中    華    民    國    99    年    11    月    30    日
                  刑事第二十庭  審判長法  官  林家賢
                                      法  官  陳明偉
                                      法  官  鄧雅心
以上正本證明與原本無異。
如不服本判決應於收受判決後10日內向本院提出上訴書狀，並應
敘述具體理由。其未敘述上訴理由者，應於上訴期間屆滿後20日
內向本院補提理由書（均須按他造當事人之人數附繕本）「切勿
逕送上級法院」。
                                      書記官  王小芬
中    華    民    國    99    年    12    月    1     日
附錄本案論罪科刑法條
槍砲彈藥刀械管制條例第八條
未經許可，製造、販賣或運輸鋼筆槍、瓦斯槍、麻醉槍、獵槍、
空氣槍或第四條第一項第一款所定其他可發射金屬或子彈具有殺
傷力之各式槍砲者，處無期徒刑或五年以上有期徒刑，併科新臺
幣一千萬元以下罰金。
未經許可，轉讓、出租或出借前項所列槍枝者，處五年以上有期
徒刑，併科新臺幣一千萬元以下罰金。
意圖供自己或他人犯罪之用，而犯前二項之罪者，處無期徒刑或
七年以上有期徒刑，併科新臺幣一千萬元以下罰金。
未經許可，持有、寄藏或意圖販賣而陳列第一項所列槍枝者，處
三年以上十年以下有期徒刑，併科新臺幣七百萬元以下罰金。
第一項至第三項之未遂犯罰之。
槍砲彈藥刀械管制條例第十二條
未經許可，製造、販賣或運輸子彈者，處一年以上七年以下有期
徒刑，併科新臺幣五百萬元以下罰金。
未經許可，轉讓、出租或出借子彈者，處六月以上五年以下有期
徒刑，併科新臺幣三百萬元以下罰金。
意圖供自己或他人犯罪之用，而犯前二項之罪者，處三年以上十
年以下有期徒刑，併科新臺幣七百萬元以下罰金。
未經許可，持有、寄藏或意圖販賣而陳列子彈者，處五年以下有
期徒刑，併科新臺幣三百萬元以下罰金。
第一項至第三項之未遂犯罰之。

司法院資訊處製作；財團法人民間司法改革基金會備份。
